【裁判字號】    98,易,1523
【裁判日期】    990927
【裁判案由】    違反商標法
【裁判全文】
臺灣臺南地方法院刑事判決              98年度易字第1523號
公  訴  人  臺灣臺南地方法院檢察署檢察官
被      告  甲○○
上列被告因違反商標法案件，經檢察官提起公訴（九十八年度偵
字第七二三八號），被告於準備程序中就被訴事實為有罪之陳述
，經本院裁定改依簡式程序審理，判決如下：
    主  文
甲○○明知為未得商標權人同意，於同一商品，使用相同之註冊
商標之商品而販賣，處有期徒刑陸月，如易科罰金，以新臺幣壹
仟元折算壹日。扣案如附表一至附表二所示之物均沒收。
    犯 罪 事 實
一、甲○○前因違反商標法案件，分別經臺灣臺南地方法院以九
    十七年度簡字第八０八號判決判處拘役五十日確定、以九十
    七年度簡字第二五０八號判決判處有期徒刑三月確定，第二
    罪並於民國九十八年三月二十四日執行完畢（不構成累犯）
    。甲○○明知附表一所示之商標名稱及圖樣，業經如附表一
    所示之公司向我國經濟部智慧財產局申請註冊取得商標權，
    專用於貴金屬、眼鏡、皮包、皮夾、項鍊、手鍊、耳環等商
    品，現仍於商標專用期間內，任何人未經該等商標專用權人
    之同意或授權，不得於同一商品或類似商品，使用相同或近
    似於此等註冊商標商品，亦不得販賣或意圖販賣而陳列該商
    標商品，仍基於販賣仿冒商標商品之集合犯意，先向姓名、
    年籍不詳之大陸籍人士，以不詳價格，自大陸地區販入未得
    如附表一所示商標權人之同意，於同一商品使用相同於如附
    表一所示註冊商標之仿冒商品後，旋即自九十七年十月間起
    至同年十二月三日上午十一時五十分許為警查獲時止，在其
    所經營、位在臺南市○區○○路二八九號（崇德市場）前攤
    位處，擺放仿冒商品目錄及部分仿冒商品，供不特定之客戶
    挑選，並將部分俟機販賣之仿冒商品，藏放其位在臺南市○
    區○○路二段一００巷二一弄十號九樓之三住處，視客戶需
    求之貨樣再帶同客戶前往挑選，將之販售予不特定之人。嗣
    為警持搜索票於九十七年十二月三日上午十一時五十分許，
    在其上開攤位及住處為警查獲，並扣得如附表一所示仿冒商
    標商品，及如附表二所示之價目表一批、目錄七本、名片一
    盒、標示「代客訂貨3A」之廣告布一條等物。
二、案經內政部警政署保安警察第二總隊報告臺灣臺南地方法院
    檢察署檢察官偵查起訴。
    理  由
一、本件係經被告甲○○於準備程序當庭表示認罪，而經本院裁
    定以簡式審判程序加以審理，則依據刑事訴訟法第二百七十
    三條之二、同法第一百五十九條第二項之規定，不適用傳聞
    法則有關限制證據能力之相關規定，合先敘明。
二、訊據被告甲○○對於上開事實，於本院審理時坦承不諱（見
    本院卷第二十四頁反面、第四十七頁），復據證人即告訴代
    理人賴麗玉、黃文通於警詢中陳證綦詳（見警卷第三頁至第
    四頁、第十五頁至第十六頁），以及證人即查獲員警林佳俊
    、陳明杰於偵查中證述明確（見偵卷第三十六頁至第三十七
    頁、第三十九頁至第四十一頁、第八十一頁至第八十三頁）
    ，並有搜索票、扣押筆錄、搜索扣押筆錄各一份、扣押物品
    收據、扣押物品目錄表各二份、附表所示商標權人向我國經
    濟部取得註冊商標之經濟部智慧財產局商標資料檢索服務十
    八份、商標註冊證二份、查獲情形照片三十九張、扣案如附
    表一仿冒商標商品逐一照片八十四張在卷可參（分別見警卷
    第四十九頁至第六十一頁、第八頁至第十四頁、第二十八頁
    至第二十九頁、偵卷第六頁至第八頁、第十一頁至第二十頁
    、第九十三頁、警卷第六十二頁至第六十五頁、偵卷第六十
    五頁至第七十三頁、偵卷第二十六頁至第三十二頁、第四十
    一頁至第六十四頁），並有如附表一、附表二所示之扣案物
    可資佐證。再者，本件如附表一所示之扣案物品，經鑑定確
    實均為仿冒商標商品乙情，亦有鑑定人賴麗玉出具之鑑定證
    明書一份（鑑定附表編號二、編號四至編號六、編號八商品
    ）、鑑定人黃文通出具之鑑定證明書二份（鑑定附表編號九
    、編號十商品）、鑑定人黃小琪出具之鑑定報告書一份（鑑
    定附表編號一商品）、鑑定人唐朝智慧財產有限公司出具之
    鑑定報告書二份（鑑定附表編號三、編號七之商品），以及
    附表一所示廠商出具之委任狀、鑑定能力證明書、鑑別委任
    狀各二份、授權書三份（分別見警卷第七頁、第十七頁至第
    十八頁、第二十五頁、第三十一頁至第三十二頁、第五頁至
    第六頁、第十九頁至第二十四頁、第三十三頁至第三十六頁
    ）等資料在卷可資參佐，本件事證明確，被告犯行洵堪認定
    ，應依法論科。
三、按商標法第八十二條所稱販賣，係指意圖營利而有販入或賣
    出之行為而言，其販入及賣出之行為，不必二者兼備，有一
    於此即屬成立（最高法院六十八年臺上字第六０六號判例意
    旨參照）。本件被告既以販賣圖利之意思，購入使用相同於
    他人註冊商標圖樣之商品，而欲販售他人牟利，已符販賣之
    要件，故核被告所為，係犯商標法第八十二條販賣仿冒商標
    商品罪。被告陳列仿冒商標商品之低度行為，為販賣之高度
    行為所吸收，不另論罪。次按刑事法若干犯罪行為態樣，本
    質上原具有反覆、延續實行之特徵，立法時既予特別歸類，
    定為犯罪構成要件之行為要素，則行為人基於概括之犯意，
    在密切接近之一定時、地持續實行之複次行為，倘依社會通
    念，於客觀上認為符合一個反覆、延續性之行為觀念者，於
    刑法評價上，即應僅成立一罪。學理上所稱「集合犯」之職
    業性、營業性或收集性等具有重複特質之犯罪均屬之，例如
    經營、從事業務、收集、販賣、製造、散布等行為概念者是
    ，最高法院九十五年度臺上字第一０七九號判決闡釋甚詳。
    本件被告販賣前揭仿冒商標商品之營利性行為，係在密集期
    間內以相同之場地持續進行，此販賣仿冒該等商標商品犯行
    ，即具有反覆、延續實行特徵，在行為概念上，縱有多次販
    賣，仍應評價認係包括一罪之集合犯，故就被告本次查獲前
    之販賣行為，應論以集合犯之實質一罪。又被告同時販賣如
    附表一所示之仿冒商標商品，係以一行為同時侵害上開商標
    專用權人之商標法益，為想像競合犯，應依刑法第五十五條
    之規定論處。爰審酌被告專科畢業之智識程度，未婚、需扶
    養母親、現從事大樓管理員工作之生活狀況，其販賣仿冒商
    標商品行為已對商標權人之商譽造成損害，就真正商標權所
    表彰之品質亦生影響，並破壞我國致力於智慧財產權保護之
    聲譽，惟其坦承犯行，且其販售之仿冒商標商品並非龐大，
    僅為零星販售等一切情狀，量處如主文所示之刑，並諭知易
    科罰金之折算標準。至檢察官雖具體求處被告有期徒刑七月
    ，惟按「刑事審判之量刑，在於實現刑罰權之分配的正義。
    故法院對有罪之被告科刑，應符合罪刑相當之原則，使罰當
    其罪，以契合人民之法律感情。此所以刑法第五十七條明定
    科刑時應審酌一切情狀，尤應注意該條所列各款事項，以為
    科刑輕重之標準。」，迭經最高法院九十三年度臺上字第三
    九七三號、九十四年度臺上字第二一三一號、九十四年度臺
    上字第二二七五號等刑事判決在案，本院審酌刑法第五十七
    條各款所臚列情事，並考量被告犯罪情節、行為手段、販售
    之仿冒商標商品數量，並已知坦承犯行等各項情狀，認為科
    處如主文所示之刑即可達罰當其罪，檢察官之求刑稍屬過重
    ，附此敘明。
四、另扣案附表一仿冒商標商品，係被告觸犯商標法第八十二條
    之罪所販賣之商品，不問屬於犯人與否，應依商標法第八十
    三條之規定，宣告沒收。另其餘扣案附表二所載之物，為被
    告所有，便利客人向其聯繫購買仿冒商標商品、或挑選仿冒
    商標商品、或決定價格使用之物，業據被告於本院供述在卷
    ，爰依刑法第三十八條第一項第二款，併予宣告沒收。
據上論斷，應依刑事訴訟法第二百九十九條第一項前段、第二百
七十三條之一第一項，商標法第八十二條、第八十三條，刑法第
十一條前段、第四十一條第一項前段、第五十五條、第三十八條
第一項第二款，判決如主文。
本案經檢察官乙○○到庭執行職務。
中    華    民    國    99    年    9     月    27    日
                  刑事第十二庭  法  官  黃琴媛
以上正本證明與原本無異。
如不服本判決應於收受本判後10日內向本院提出上訴書狀，並應
敘述具體理由。其未敘述上訴理由者，應於上訴期間屆滿後20日
內向本院補提理由書狀（均須按他造當事人之人數附繕本）「切
勿逕送上級法院」。
                                書記官  曾國華
中    華    民    國    99    年    9     月    27    日
附錄本判決論罪法條
商標法第82條：
明知為前條商品而販賣、意圖販賣而陳列、輸出或輸入者，處一
年以下有期徒刑、拘役或科或併科新臺幣五萬元以下罰金。
附表一
┌───┬────────┬───┬────────┬──────────┐
│編 號 │物  品   名   稱│數量  │扣得地點        │商標權人            │
├───┼────────┼───┼────────┼──────────┤
│  一  │TIFFANY項鍊     │7條   │臺南市○區○○路│美商第凡內公司      │
│      │                │      │2段100巷21弄10號│                    │
│      │                │      │9樓之3（下簡稱朱│                    │
│      │                │      │天健住處）      │                    │
│      ├────────┼───┼────────┤                    │
│      │TIFFANY手鍊     │2條   │甲○○住處      │                    │
│      ├────────┼───┼────────┤                    │
│      │TIFFANY吊飾     │2條   │甲○○住處      │                    │
│      ├────────┼───┼────────┤                    │
│      │TIFFANY戒指     │7枚   │甲○○住處      │                    │
│      ├────────┼───┼────────┤                    │
│      │TIFFANY拭銀布   │11條  │甲○○住處      │                    │
├───┼────────┼───┼────────┼──────────┤
│  二  │BVLGARI戒指     │2枚   │甲○○住處      │義商普魯嘉里公司    │
├───┼────────┼───┼────────┼──────────┤
│  三  │DIOR戒指        │4枚   │甲○○住處      │法商克麗絲汀迪奧高巧│
│      │                │      │                │股份有限公司        │
├───┼────────┼───┼────────┼──────────┤
│  四  │CHANEL眼鏡      │1副   │甲○○住處      │瑞士香奈兒股份有限公│
│      │                │      │                │司                  │
├───┼────────┼───┼────────┼──────────┤
│  五  │BURBERRY皮包    │1個   │甲○○住處      │英商布拜里公司      │
├───┼────────┼───┼────────┼──────────┤
│  六  │PRADA皮包       │1個   │甲○○住處      │盧森堡普瑞得有限公司│
├───┼────────┼───┼────────┼──────────┤
│  七  │COACH皮包       │5個   │2個在甲○○住處 │美商高奇公司        │
│      │                │      │，3個在崇德市場 │                    │
│      │                │      │攤位            │                    │
├───┼────────┼───┼────────┼──────────┤
│  八  │DUNHILL皮夾     │3個   │甲○○住處      │英商奧佛雷旦喜股份有│
│      │                │      │                │限公司              │
├───┼────────┼───┼────────┼──────────┤
│  九  │LV鑰匙包        │7個   │6個在甲○○住處 │丙○○○○○○○○○│
│      │                │      │，1個在崇德市場 │公司                │
│      │                │      │攤位            │                    │
│      ├────────┼───┼────────┤                    │
│      │LV零錢包        │4個   │3個在甲○○住處 │                    │
│      │                │      │，1個在崇德市場 │                    │
│      │                │      │攤位            │                    │
│      ├────────┼───┼────────┤                    │
│      │LV手機套        │1個   │甲○○住處      │                    │
│      │                │      │                │                    │
│      │                │      │                │                    │
│      ├────────┼───┼────────┤                    │
│      │LV皮夾          │6個   │3個在甲○○住處 │                    │
│      │                │      │，3個在崇德市場 │                    │
│      │                │      │攤位            │                    │
│      ├────────┼───┼────────┤                    │
│      │LV皮包          │6個   │3個在甲○○住處 │                    │
│      │                │      │，3個在崇德市場 │                    │
│      │                │      │攤位            │                    │
├───┼────────┼───┼────────┼──────────┤
│  十  │GUCCI皮包       │1個   │崇德市場攤位    │義大利商固喜歡固喜公│
│      │                │      │                │司                  │
└───┴────────┴───┴────────┴──────────┘
附表二
┌────────────────────────────────────┐
│名片1盒、目錄7本、價目表1批（起訴書誤載為訂貨單）、廣告布1條            │
└────────────────────────────────────┘

司法院資訊處製作；財團法人民間司法改革基金會備份。
